【裁判字號】    91,交聲再,7
【裁判日期】    920312
【裁判案由】    聲請再審
【裁判全文】
臺灣臺北地方法院刑事裁定                          九十一年度交聲再字第七號
    聲  請  人  甲○○
右列再審聲請人因過失傷害案件，對於本院管轄第二審之民國九十一年十月九日八十
九年度交簡上字第一四七號確定判決聲請再審，本院裁定如左：
    主    文
再審之聲請駁回。
    理    由
一、聲請再審意旨略以：原審即本院八十九年度交簡上字第一四七號過失傷害案件漏
    未審酌二項對聲請人即被告甲○○有利之證據，即：原審據以認定告訴人王鳳
    連受有傷害之證據「臺北醫學院附設醫院診斷證明書」與本院臺北簡易庭向該醫
    療院所調閱之驗傷單影本所載告訴人受傷部位並不相同，且與到場員警陳國安記
    載於筆錄上之受傷部位亦不相同。聲請人即被告業於九十一年九月二十五日與
    告訴人當庭達成和解，原審判決仍指聲請人未與告訴人和解，與事實不符，有損
    其權益云云，並提出收據影本一紙為證。
二、按有罪之判決確定後，有左列情形之一者，為受判決人之利益，得聲請再審：一
    、原判決所憑之證物已證明其為偽造或變造者。二、原判決所憑之證言、鑑定或
    通譯已證明其為虛偽者。三、受有罪判決之人，已證明其係被誣告者。四、原判
    決所憑之通常法院或特別法院之裁判已經確定裁判變更者。五、參與原判決或前
    審判決或判決前所行調查之法官，或參與偵查或起訴之檢察官，因該案件犯職務
    上之罪已經證明者，或因該案件違法失職已受懲戒處分，足以影響原判決者。六
    、因發現確實之新證據，足認受有罪判決之人應受無罪、免訴、免刑或輕於原判
    決所認罪名之判決者。前項第一款至第三款及第五款情形之證明，以經判決確定
    ，或其刑事訴訟不能開始或續行非因證據不足者為限，得聲請再審；不得上訴於
    第三審法院之案件，其經第二審確定之有罪判決，如就足生影響於判決之重要證
    據漏未審酌者，亦得為受判決人之利益，聲請再審，刑事訴訟法第四百二十條、
    第四百二十一條分別定有明文。又刑事訴訟法第四百二十條第一項第六款所謂發
    見確實之新證據，必須該項證據事實審法院於判決前因未發見不及調查斟酌，至
    其後始行發見且可認為確實，顯然足以動搖原確定判決，而為受判決人有利之判
    決者為限，若判決前已經當事人聲請調查之證據，經原審法院捨棄不採者，或僅
    係他人事後追述當時所見情形之空洞言詞，而顯然不足以推翻原確定判決所憑之
    證據者，即非該款所謂發現確實之新證據，不得據為聲請再審之原因，合先敘明
    。次按法院認為無再審理由者，應以裁定駁回之，刑事訴訟法第四百三十四條第
    一項亦有明定。
三、經查：
（一）本院八十九年度交簡上字第一四七號過失傷害案件原審係據被告即聲請人甲○
      ○供述之部分事實，及告訴人王鳳連之指述、證人即到場處理之員警陳國安之
      證述、臺北市政府警察局信義分局交通分隊道路交通事故調查報告表、談話紀
      錄表、補充資料表、臺北醫學院附設醫院診斷證明書、臺北醫學院附設醫院八
      十八年十二月二十七日院附醫歷字第０七二四號覆函暨急診病歷、護理記錄單
      影本所載，以及經驗法則、論理法則，綜合審究認被告即聲請人於駕車行經無
      號誌之交岔路口時，疏未注意減速慢行、作隨時停車之準備，而肇事致告訴人
      受傷，並於判決中敘明理由，此經本院職權調閱上開卷宗審認屬實。
（二）其中告訴人王鳳連於八十八年七月二十六日經臺北醫學院附設醫院急診診斷結
      果，係「多發性挫傷１右肩部、２背部、３右下肢」，有原審卷附診斷證明書
      可稽，與臺灣臺北地方法院檢察署檢察官（聲請人誤認為本院臺北簡易庭）調
      閱之告訴人八十八年七月二十六日急診病歷及護理記錄單影本（聲請人誤為驗
      傷單影本）所載：「病患（即告訴人王鳳連）主訴車禍感，背、手肘疼痛」，
      診療醫師於病歷人體正反面簡圖中標示告訴人之受傷部位在正面之右肩部、右
      膝、左手肘及背面之背部右側等情並無二致，亦與到場處理之員警陳國安於補
      充資料表（聲請人誤為筆錄）上「Ａ車駕駛王鳳連雙腳、右臂及背部撞擦傷」
      之記載大致相符，而員警並非醫療人員，其所記載之告訴人傷勢本難期與專業
      醫療人員檢視、診療後記載之傷勢全然吻合，是原審綜合臺北醫學院附設醫院
      診斷證明書及該院八十八年十二月二十七日院附醫歷字第０七二四號覆函暨急
      診病歷、護理記錄單影本、補充資料表之記載，認告訴人王鳳連確因被告即聲
      請人之過失行為受傷，並無就足生影響於判決之重要證據漏未審酌情事。
（三）又聲請人指稱其業於九十一年九月二十五日與告訴人當庭達成和解，原審判決
      仍指聲請人未與告訴人和解，有損其權益，並提出收據影本一紙為憑，然查，
      告訴人就聲請人是項過失行為所生之損害曾提起刑事附帶民事訴訟求償，經本
      院臺北簡易庭於八十九年九月二十日以八十九年度北交簡附民字第三六號判決
      被告即聲請人應給付原告即告訴人新臺幣五千零九十四元，及自八十九年八月
      三十日起至清償日止按週年利率百分之五計算之利息，被告上訴本院合議庭，
      於九十年九月二十八日經本院民事庭以八十九年度簡上字第七四九號駁回上訴
      確定，被告復對該民事確定判決提起再審之訴，仍於九十一年一月四日經本院
      民事庭以九十年度再易字第七八號裁定駁回確定，有原審卷附前揭民事判決、
      裁定可考，故被告與告訴人從未達成和解，殆無疑義，且聲請人遲至九十一年
      九月二十五日原審第二次審理期日猶未給付告訴人是項已經民事判決確定之賠
      償金額，僅承諾將於返國後給付，此經聲請人當庭坦認無訛，有原審審判筆錄
      可按，是原審於判決理由中認定被告迄未賠償告訴人所受損害，亦無違誤。至
      聲請人所提收據影本，既非告訴人所提出，亦未經告訴人辨識後肯認為真，本
      難遽採，況縱該收據為真、被告於原審判決前確已給付告訴人是項應付之賠償
      金額，聲請人即被告遲至原審判決前始給付賠償金額一節並不足影響原審判決
      結果，亦不足使聲請人受無罪、免訴、免刑或輕於原判決所認罪名之判決。
（四）從而，聲請人此次再審之聲請，並未提出任何符合刑事訴訟法第四百二十條、
      第四百二十一條所列再審理由之證據，其再審之聲請自非有據，揆諸前揭法條
      、說明，本件再審聲請為無理由，應予駁回。
四、依刑事訴訟法第四百三十四條第一項，裁定如主文。
中      華      民      國    九十二    年      三      月     十二     日
                          臺灣臺北地方法院交通法庭
                                  審判長  法  官  陳  興  邦
                                          法  官  陳  婷  玉
                                          法  官  洪  文  慧
右正本證明與原本無異。
本裁定不得抗告。
                  書記官  江  虹  儀
中      華      民      國    九十二    年     三      月    十三      日


司法院資訊處製作；財團法人民間司法改革基金會備份。
